# 对非同一控制下企业合并的被购买方账面上的递延收益或专项应付款的处理

提问人：1226829524 时间：2021-07-21 08:05:15
老师您好：
《瑞华研究》第三章问题 64 对非同一控制下企业合并的被购买方账面上的递延收益或专项应付款的处理描述如下：
2 、根据《企业会计准则第 20 号——企业合并》的规定，在非同一控制下企业合并中，被购买方的各项资产、负债在购买日应按照公允价值进行初始计量。根据《〈企业会计准则第 20 号——企业合并〉应用指南》的规定，对于负债在购买日的公允价值的确定原则如下：“短期负债，一般按照应支付的金额确定其公允价值；长期负债，应按适当的折现率折现后的现值作为其公允价值”。因此因此，，如果截至 购买 日日，，被被 购买 方的方的 该 笔笔 专项应 付款已付款已 经 基本基本确确定无需返 还给 政府政府，， 则该项专项应 付款在合并 报 表表 层 面的面的 购买 日公允价 值为 零零（（相相 应 增增加加 购买 日取得的被 购买 方可辨方可辨 认净资产 公公允价允价 值 ，减，减少商誉少商誉））。在。在 购买 方合并方合并 报 表表 层 面面，，不再不再确确 认该 笔笔 专项应 付款或者 递 延收益。相 应 地地，，以后年度合并 报 表表 层 面也不再有由 该项专项应 付付款或者款或者 递 延收益延收益 摊销 所形成的其他收益。
我的我的 问题 是是：：此此 处 被被 购买 方个方个 别报 表中正常确确 认递 延收益与 专项应 付款付款，， 合并合并 报 表表 层 面需要一次性 调 整整 为 0 吗调 整分整分 录 如下如下：：
借借：： 专项应 付款付款 100
借借：： 递 延收益延收益 100
贷 ：：商誉商誉 200
是是 这样吗 ？？？？？？

回答人：chenyiwei
可以这样理解，在购买日一次性调整为零，以后年度该笔分录应延续，直至被购买方账面上的专项应付款和递延收益账面价值变为零。另外，后续期间对被购买方自身报表中的递延收益摊销额也应当予以抵销处理。